【裁判字號】    97,簡上,29
【裁判日期】    970528
【裁判案由】    遷讓房屋等
【裁判全文】
臺灣板橋地方法院民事裁定              97年度簡上字第29號
上  訴  人
即反訴原告  丙○○
被上訴人
即反訴被告  甲○○
訴訟代理人  乙○○
上列當事人間請求遷讓房屋等事件，上訴人對於中華民國96年12
月26日本院板橋簡易庭96年重簡字第10584 號第一審判決提起上
訴後，提起反訴，本院裁定如下：
    主    文
上訴人即反訴原告之反訴駁回。
反訴訴訟費用由上訴人即反訴原告負擔。
    理    由
一、按對於簡易程序之第一審裁判，得上訴或抗告於管轄之地方
    法院，其審判以合議行之。當事人於前項上訴程序，為訴之
    變更、追加或提起反訴，致應適用通常訴訟程序者，不得為
    之，民事訴訟法第436 條之1 第1 項、第2 項定有明文。又
    按以一訴附帶請求其孳息、損害賠償、違約金或費用者，不
    併算其價額；本訴與反訴之訴訟標的相同者，反訴不另徵收
    裁判費，此觀同法第77條之2 第2 項、第77條之15第1 項之
    規定亦明。
二、經查本件上訴人於上訴狀上訴聲明第二項請求被上訴人賠償
    上訴人之損害，並於本院民國97年3 月25日準備程序期日陳
    明該項聲明係反訴請求被上訴人賠償精神上損失新臺幣（下
    同）30萬元，此觀本院準備程序筆錄之記載即明（見本院卷
    第44頁）。
三、惟查被上訴人於原審起訴請求上訴人遷讓坐落臺北縣三重市
    ○○○路133 號3 樓之1 之房屋（下稱系爭房屋），並請求
    上訴人給付積欠租金5 千元及自95年5 月19日起至交還系爭
    房屋之日止，按月給付5 千元相當租金之損害賠償等語。次
    查系爭房屋之價值為244,700 元，有被上訴人提出之房屋稅
    繳款書影本1 件在卷可按（見原審卷第15頁），是被上訴人
    以一訴請求上訴人遷讓系爭房屋及給付積欠租金暨相當租金
    之損害賠償，係屬以一訴附帶請求其孳息及損害賠償，不併
    算其訴訟標的價額，故本件被上訴人起訴之訴訟標的價額為
    244,700 元。又上訴人提起上訴後，其反訴係主張系爭房屋
    內尚有伊所有之物品在內，價值2 、3 百萬元，故請求被上
    訴人賠償其精神上之損害30萬元，是上訴人之反訴既係因其
    所有之物品放置於系爭房屋中無法使用所受之精神損害，與
    本訴之訴訟標的顯不相同，揆諸前開說明，上訴人提起反訴
    之訴訟標的金額自應核定為30萬元。而上訴人之反訴訴訟標
    的金額與被上訴人本訴之訴訟標的價額合計，已逾民事訴訟
    法第427 條第1 項適用簡易訴訟程序之金額50萬元，是上訴
    人於簡易訴訟之上訴程序中提起反訴，致本件訴訟應適用通
    常訴訟程序，依民事訴訟法第436 條之1 第2 項之規定，其
    反訴即屬不合法，不應准許。
三、依民事訴訟法第436 條之1 第2 項、第95條，第78條，裁定
    如主文。
中    華    民    國    97    年    5     月    28    日
                  民事第一庭    法  官  李世貴
                                法  官  黃信滿
                                法  官  周舒雁
以上正本係照原本作成
中    華    民    國    97    年    5     月    28    日
                            書記官  許慧貞


司法院資訊處製作；財團法人民間司法改革基金會備份。
